臺灣新竹地方法院刑事判決
                                      110年度訴字第788號
                                      111年度訴字第152號
公  訴  人  臺灣新竹地方檢察署檢察官
被      告  徐志明



            官有俊



            鍾進揮


上列被告等因妨害自由等案件，經檢察官提起公訴（110年度偵
字第1422、1423、10679號）及追加起訴（111年度偵緝字第114
、115號），被告等於本院準備程序為有罪之陳述，經本院裁定
進行簡式審判程序獨任審理，判決如下：
    主  文
丙○○共同犯傷害罪，累犯，處有期徒刑伍月，如易科罰金，以新
臺幣壹仟元折算壹日。
甲○○共同犯傷害罪，處有期徒刑陸月，如易科罰金，以新臺幣壹
仟元折算壹日；又共同犯傷害罪，處有期徒刑肆月，如易科罰金
，以新臺幣壹仟元折算壹日。應執行有期徒刑捌月，如易科罰金
，以新臺幣壹仟元折算壹日。
鍾進揮共同犯傷害罪，累犯，處有期徒刑肆月，如易科罰金，以
新臺幣壹仟元折算壹日。
    事  實
一、甲○○因交付乙○○新臺幣（下同）36萬元販毒款項，乙○○嗣稱
    遺失而有金錢糾紛，為追討款項，乃夥同丙○○、鍾進揮、丁○○（已死亡，另為公訴不受理）及其他姓名及年籍均不詳之
    成年男子為下列行為：
㈠、丙○○、甲○○、鍾進揮基於共同剝奪他人行動自由、傷害之犯
    意聯絡，由丙○○駕駛車牌號碼000-0000號自用小客車、鍾進
    揮駕駛車牌號碼0000-00號自用小客車與其他4、5名姓名及
    年籍均不詳之成年男子，於民國109年1月23日6時58分許前
    往臺中市○○區○路○街00號前，以暴力方式強押乙○○進車牌號
    碼0000-00號自用小客車內，丙○○與鍾進揮分別坐在後座乙○○之兩側，以此方式剝奪乙○○之行動自由，另由同行男子將
    乙○○所駕駛之車號000-0000號自用小客車（登記於其女友王
    純琳名下，下稱上開車輛）一併開走跟車北上，途中丙○○與
    鍾進揮於車內壓制乙○○避免其掙脫致使其成傷。眾人抵達甲○○位於新竹縣○○鄉○○村○○路0段000巷00號之住處後，續由甲○○、鍾進揮及其他姓名及年籍均不詳之成年男子，以徒手或
    腳踹方式毆打乙○○成傷，丙○○又基於與甲○○共同恐嚇之犯意
    聯絡，繼於同日11時31分許在甲○○上址住處，以若不聽從則
    將其活埋等語恫嚇乙○○，要求乙○○以通訊軟體LINE聯繫其女
    友王純琳籌款5萬元前來贖人，王純琳聞訊旋自乙○○之帳戶
    內提領現金5萬元並搭乘友人張伊萱之車輛北上，而丙○○於
    同日15時30分許，駕駛上開車輛搭載另名姓名及年籍均不詳
    之成年男子，至新竹縣新寶觀光果園與王純琳碰面，再由丙○○駕駛上開車輛搭載王純琳，張伊萱則駕車搭載上該成年男
    子跟隨在後，待王純琳、張伊萱抵達甲○○上址住處並交付5
    萬元現金予甲○○後，丙○○、鍾進揮即先行離開現場。
㈡、甲○○猶不滿足，另基於與其後到場之丁○○共同傷害、強制之
    犯意聯絡，徒手毆打乙○○，甲○○、丁○○並以此強暴脅迫方式
    強制乙○○簽立面額各5萬元之本票7張，另脅迫王純琳在本票
    背面背書保證，丁○○則在旁將簽立本票之過程以手機錄影存
    證，再以白紙擬定借據內容1張，要求乙○○照抄借據及簽名
    。嗣王純琳趁機向據報在外監控之員警求救，為警於同日17
    時55分許入內援救乙○○、王純琳（乙○○就醫後驗得頭部挫傷
    、雙側手臂擦挫傷、下背疼痛、雙下肢挫傷、左手中指挫傷
    、顏面擦挫傷之傷害），並當場查獲丁○○及扣得甲○○駕駛執
    照1張、IPhone 7 Plus玫瑰金手機1支、監視器主機1台、丁○○之黑色小米手機1支及甲○○女友莊夢萍所保管持有之白色
    小米手機、HTC黑色手機、IPhone 8 Plus各1支等物，甲○○
    趁隙逃逸，丁○○則遭逮捕。
二、案經乙○○訴由臺中市政府警察局清水分局報請臺灣臺中地方
    檢察署陳請臺灣高等檢察署檢察長移轉臺灣新竹地方檢察署
    檢察官偵查起訴。
    理  由
一、本件被告丙○○、甲○○、鍾進揮所犯之罪，均非法定刑為死刑
    、無期徒刑或最輕本刑3 年以上有期徒刑之罪，亦非高等法
    院管轄第一審之案件，而被告丙○○、甲○○、鍾進揮於準備程
    序進行中就被訴事實已為有罪之陳述，經本院告知簡式審判
    程序之旨，並聽取公訴人及被告丙○○、甲○○、鍾進揮之意見
    後，本院乃依刑事訴訟法第273 條之1 第1 項規定，裁定進
    行簡式審判程序，合先敘明。
二、訊據被告丙○○、甲○○、鍾進揮就上開犯行於本院準備及
    簡式審判時均坦承不諱（見本院訴788卷第157頁、第164-16
    5頁），並有同案被告被告丁○○警詢及偵查中之陳述(見臺中
    地檢偵卷第33-41、165-171頁；偵1422卷第35頁)、證人即
    告訴人乙○○、證人王純琳、張伊萱於警詢及偵查中、證人池
    文廣於警詢中之證述可證（見臺中地檢偵卷第57-62頁、75-
    78頁、89-91頁、525-527頁；偵1422卷第12-13頁反面、43-
    44頁），復有臺中市政府警察局清水分局偵查佐余昇懋109
    年1月24日製作之偵查報告、丁○○之指認犯罪嫌疑人紀錄表
    、丁○○之勘察採證同意書、乙○○之指認犯罪嫌疑人紀錄表、
    乙○○手繪之現場圖、王純琳及張伊萱之指認犯罪嫌疑人紀錄
    表、丁○○手機內拍攝乙○○簽立本票錄影畫面之翻拍照片、張
    伊萱與警方之訊息截圖、車牌號碼000-0000、AYD-2391、03
    33-N3號自用小客車之車輛詳細資料報表、中市政府警察局1
    09年2月17日中市警鑑字第1090012742號鑑定書、乙○○之中
    國醫藥大學附設醫院診斷證明書、臺中市政府警察局勤務指
    揮中心受理110報告紀錄單各1份(見臺中偵卷第29-30頁、第
    43-51頁、第53頁、第63-71頁、第73-74頁、第79-87頁、第
    93-99頁、117頁、第129頁、第149-153頁、第349-353頁、
    第497頁、581頁)、臺中市政府警察局清水分局搜索扣押筆
    錄、扣押物品目錄表各2份、乙○○與王純琳之LINE對話紀錄
    翻拍照片、乙○○遭強押上車之臺中市○○區○路○街00號前監視
    錄影畫面翻拍照片、池文廣提供之手機錄影畫面截取照片、
    車號000-0000號及AYD-2391號自用小客車之監視錄影截取照
    片、扣案物照片(見臺中偵卷第101-115頁、第119-127頁、
    第131-137頁、第139頁、第529-531頁、第551-553頁)、臺
    中市政府警察局清水分局偵查佐余昇懋110年9月10日製作之
    職務報告、乙○○未書寫完成之借據(見偵10679卷第4頁、第7
    8頁)在卷可稽，另有甲○○之駕駛執照1張、手機1支、監視器
    主機1台、丁○○之小米手機1支及甲○○女友莊夢萍所保管持有
    之手機3支等物扣案可佐，足認被告丙○○、甲○○、丁○○、鍾
    進揮之自白均與事實相符，本件犯行均至堪認定，應依法論
    科。至被告甲○○聲請調查販毒款項流向，與本案並無關聯性
    ，無調查之必要，附此敘明。
三、公訴意旨原認被告丙○○、甲○○就事實欄一、㈠所為係犯刑法
    第346條第1項之恐嚇取財罪，惟其等與告訴人間確有債務關
    係，王純琳所交付之現金5萬元亦自乙○○之帳戶所提領，為
    乙○○所有，業據其供承在卷（見本院訴788卷第156頁），就
    此部分應認被告丙○○、甲○○無不法所有意圖，是僅論以刑法
    第305條之恐嚇危害安全罪，業經檢察官當庭更正起訴法條(
    見本院訴788卷第156頁)。另追加起訴意旨原認被告鍾進揮
    與被告丙○○以強暴方式命乙○○簽立本票，涉犯強制罪，然證
    人乙○○於本院準備程序中陳稱簽立本票是交付5萬元之後發
    生的事情，其印象中被告鍾進揮、丙○○已不在現場等語（見
    本院訴788卷第155頁），是檢察官當庭更正刪除（見本院訴
    788卷第156頁），特此敘明。　　
四、核被告丙○○、甲○○就事實欄一、㈠所為，均係犯刑法第277條
    第1項之傷害罪、同法第302條第1項之剝奪他人行動自由罪
    及同法第305條之恐嚇危害安全罪；被告甲○○就事實欄一、㈡
    所為，係犯刑法第277條第1項之傷害罪及同法第304條第1項
    之強制罪；被告鍾進揮就事實欄一、㈠所為，係犯刑法第277
    條第1項之傷害罪、同法第302條第1項之剝奪他人行動自由
    罪。被告丙○○、甲○○、鍾進揮就事實欄一、㈠所犯之罪，及
    被告甲○○就事實欄一、㈡所犯之罪，在自然意義上雖非完全
    一致，然係本於同一犯罪計畫，且有行為局部重疊合致之關
    係，為避免過度評價，均應認係以一行為同時觸犯上開數罪
    名，為想像競合犯，依刑法第55條前段規定，分別從一重論
    以傷害罪處斷，公訴意旨認應分論併罰，容有誤會。而被告
    甲○○係在與被告丙○○及鍾進揮之犯罪計畫結束後，再為事實
    欄一、㈡犯行，與事實欄一、㈠屬犯意各別，行為互殊，應予
    分論併罰。被告丙○○、甲○○、鍾進揮就事實欄一、㈠之犯行
    ，被告甲○○與同案被告丁○○就事實欄一、㈡俱有犯意聯絡、
    行為分擔，均應論以共同正犯。
五、累犯之說明：
㈠、被告丙○○前①於100年間，因竊盜案件，經本院以100年度
    易字第101號判決分別判處有期徒刑7月、5月、4月(共2罪)
    、8月，應執行有期徒刑2年，上訴後經臺灣高等法院以100
    年度上易字第1319號駁回上訴確定；又②於100年間，因違反
    毒品危害防制條例案件，經本院以100年度審訴字第502號判
    決分別判處有期徒刑10月、6月，應執行有期徒刑1年3月，
    上訴後經臺灣高等法院以100年度上訴字第3437號駁回上訴
    確定；又③於100年間，因違反槍砲彈藥刀械管制條例案件，
    經本院以101年度訴字第108號判決判處有期徒刑3年6月，併
    科罰金5萬元，上訴後經臺灣高等法院以102年上訴字第1603
    號撤銷改判有期徒刑3年6月，併科罰金5萬元，再上訴後經
    最高法院以102年台上字第4440號判決駁回上訴確定；又④於
    101年間，因違反毒品危害防制條例案件，經本院以101年度
    審訴字第410號判決分別判處有期徒刑11月、7月，應執行有
    期徒刑1年2月確定。上開①至③之罪，復經臺灣高等法院以10
    3年度聲字第1353號裁定定應執行有期徒刑6年2月確定（甲
    ），（甲）、④經接續執行，嗣於107年9月10日縮短刑期假
    釋出監，所餘刑期交付保護管束，迄至108年4月6日有期徒
    刑所餘刑期內假釋未經撤銷，視為執行完畢等情，有臺灣高
    等法院被告前案紀錄表在卷足稽，其於徒刑執行完畢5年內
    故意再犯本件有期徒刑以上之罪，屬累犯。然綜觀被告前案
    紀錄，其於本件犯行前，並無因傷害、恐嚇或妨害自由案件
    而遭判刑確定之記錄，尚 難認被告全然不知悔悟、對於刑
    罰反應能力低落之情，故依照釋字第775 號意旨，不予加重
    最低本刑，特此敘明。
㈡、被告鍾進揮前於108年間，因公共危險案件，經本院以108年
    度竹東交簡字第113號判決判處有期徒刑4月確定，嗣於109
    年1月20日易科罰金執行完畢等情，有臺灣高等法院被告前
    案紀錄表在卷足稽，其於徒刑執行完畢5年內故意再犯本件
    有期徒刑以上之罪，屬累犯。然綜觀被告前案紀錄，其於本
    件犯行前，並無因傷害或強制案件而遭判刑確定之記錄，尚
    難認被告全然不知悔悟、對於刑罰反應能力低落之情，故依
    照釋字第775 號意旨，不予加重最低本刑，特此敘明。
五、爰審酌被告丙○○、甲○○、鍾進揮不知理性解決糾紛，竟結夥
    尋釁，而為本件傷害、恐嚇、剝奪行動自由及強制犯行，所
    為均實值非難；復考量被告丙○○、甲○○、鍾進揮終能坦承犯
    行之犯後態度，兼衡被告丙○○自承教育程度為高中肄業，案
    發時從事自由業，離婚，無未成年子女；被告甲○○自承教育
    程度為國中畢業，案發時從事鐵工，已婚，有1名未成年子
    女；被告鍾進揮自承教育程度為高中畢業，案發時從事水電
    工，未婚，無未成年子女，現與父母同住，暨其等參與程度
    、本件犯罪動機、目的、手段等一切情狀，分別量處如主文
    所示之刑，並就被告甲○○定應執行之刑及均諭知易科罰金折
    算標準，以資懲儆。
六、沒收之說明
　　本件被告甲○○所得之5萬元，因其與乙○○本有債務存在，就
    此部分難認具不法所有意圖，業據認定如前，尚難以認定為
    犯罪所得，故不為沒收之宣告。至扣案之甲○○駕駛執照1張
    、IPhone 7 Plus玫瑰金手機1支、監視器主機1台及甲○○女
    友莊夢萍所保管持有之小米手機、HTC黑色手機及IPhone 8 
    Plus各1支，遍查卷內並無積極證據證明與本件犯行有關，
    爰均不予宣告沒收，附此敘明。
據上論斷，應依刑事訴訟法第273 條之1 、第299 條第1 項前段
，判決如主文。
本案經檢察官林佳穎提起公訴及追加起訴，檢察官黃嘉慧到庭執
行職務。
中    華    民    國   111    年    3    月    29    日
                  刑事第六庭  法  官  林涵雯
以上正本證明與原本無異。
如不服本判決應於收受本判決後20日內向本院提出上訴書狀，上
訴書狀應敘述具體理由。上訴書狀未敘述上訴理由者，應於上訴
期間屆滿後20日內補提理由書狀於本院(均須按他造當事人之人
數附繕本 )「切勿逕送上級法院」。 
中　　華　　民　　國　　111 　年　　3 　　月　　29　　日
                              書記官  林汶潔
附錄本案論罪科刑法條：
中華民國刑法第277條
傷害人之身體或健康者，處五年以下有期徒刑、拘役或五十萬元
以下罰金。
犯前項之罪，因而致人於死者，處無期徒刑或七年以上有期徒刑
；致重傷者，處三年以上十年以下有期徒刑。
前項之未遂犯罰之。